臺灣新北地方法院板橋簡易庭民事簡易判決
111年度板簡字第2293號
原      告  華南商業銀行股份有限公司

法定代理人  黃俊智  
訴訟代理人  洪衣婷  
訴訟代理人  高智邦  
被      告  鄭盛彬  

上列當事人間請求清償借款事件，於民國111年11月8日言詞辯論
終結，本院判決如下：
    主  文
被告應給付原告新臺幣壹拾陸萬捌仟玖佰零陸元，及自民國一百
一十一年三月二十二日起至清償日止，按年息百分之八點二三計
算之利息，暨自民國一百一十一年四月二十二日起至清償日止，
逾期六個月以內者，按上開利率百分之十，逾期超過六個月者，
按上開利率百分之二十計算之違約金，每次違約狀態最高連續收
取違約金期數為九期。
訴訟費用由被告負擔。
本判決得假執行；但被告如以新臺幣壹拾陸萬捌仟玖佰零陸元為
原告供擔保，免為假執行。
    事實及理由
一、原告起訴主張：被告於民國110年4月21日向原告借款新臺幣
    （下同）200,000元，並簽立華南商業銀行貸款契約書，約
    定於115年4月21日到期，及分期按月於每月21日清償本息，
    利息按年利率百分之8.23採機動利率計付，遲延給付本金或
    利息時，除仍按上開利率計息外，其逾期在六個月以内部分
    ，另按上開利率百分之十，逾期超過六個月部分，另按上開
    利率百分之二十計付違約金。詎被告至111年3月21日止尚欠
    本金168,906元及上述利息，即未再依約繳納，迭經催討，
    均置之不理，是依據貸款契約共通條款第11條約定，原告主
    張被告喪失期限利益，其債務視同全部到期，應即全部清償
    。為此，爰依消費借貸之法律關係，提起本件訴訟。並聲明
    ：如主文所示。
二、被告則以：我想處理這筆借款，但在夜市打工、目前無能力
    還款。希望可以分期付款等語置辯。
三、原告主張之上揭事實，業據原告提出貸款契約書、貸還款交
    易明細表等件為證，復為被告所不爭執，惟以目前無力清償
    等語置辯，然按有無資力償還，乃執行之問題，不得據為不
    負履行義務之抗辯，最高法院19年上字第1733號判例意旨參
    照。是被告上揭所辯，不得據為拒絕清償之理由。
四、從而，原告依消費借貸之法律關係，請求如主文所示，應予
    准許。
五、本件係依簡易訴訟程序為被告敗訴之判決，依民事訴訟法第
    389條第1項第3款規定，應依職權宣告假執行；並依同法第3
    92條第2項規定，依職權為被告如預供擔保，得免為假執行
    之宣告。
六、訴訟費用負擔之依據：民事訴訟法第78條。
中　　華　　民　　國　　111 　年　　11　　月　　18　　日
                  臺灣新北地方法院板橋簡易庭
                            法  官 許珮育
以上為正本係照原本作成。
如不服本判決，應於送達後20日內，向本院提出上訴狀並表明上
訴理由，如於本判決宣示後送達前提起上訴者，應於判決送達後
20日內補提上訴理由書（須附繕本）。
中　　華　　民　　國　　111 　年　　11　　月　　21　　日
                            書記官  吳昌穆